臺灣新北地方法院刑事判決
111年度侵訴字第127號
公  訴  人  臺灣新北地方檢察署檢察官
被      告  鄧仲欽



指定辯護人  本院公設辯護人張哲誠
上列被告因妨害性自主案件，經檢察官提起公訴（111年度偵字
第38665號），本院判決如下：
    主  文
鄧仲欽犯攜帶兇器侵入住宅強制性交未遂罪，處有期徒刑參年捌
月；又犯侵入住宅強制性交未遂罪，處有期徒刑肆年貳月。應執
行有期徒刑伍年貳月。
    事  實
一、鄧仲欽透過通訊軟體「微信」認識代號AD000-A111404號(真
    實姓名年籍詳卷，下稱A女)，兩人為網友關係，因A女不想再
    和鄧仲欽往來，鄧仲欽竟分別為下列行為：
　㈠基於攜帶兇器侵入住宅對女子為強制性交之犯意，於民國111
    年8月15日上午9時許，未經A女之同意，爬窗戶侵入A女位於
    新北市中和區之住處(地址詳卷)，並自現場某處取得客觀上
    可為兇器使用之鐵棍1支，嗣鄧仲欽手持該鐵棍站在A女住處
    房門口等待A女，A女打開房門出現後，鄧仲欽隨即以手掐住
    A女頸部，以此強暴方式違反A女意願著手為強制性交行為，
    惟因A女藉故離開住處，鄧仲欽始未能得逞。
　㈡另基於侵入住宅對女子為強制性交之犯意，於111年8月16日
    上午8時13分許，前往A女上開住處，先躲藏於頂樓查看A女
    之行蹤，見A女出門返家後，便下樓躲藏在4樓與5樓間之樓
    梯間，乘A女打開住處大門之際，徒手勒住A女之脖頸壓制，
    未經A女之同意，強行開門侵入A女住處，隨後鄧仲欽將A女
    押入客廳，徒手打A女臉部巴掌數次，再強行將A女拖行至房
    間床上，以棉被或徒手勒住A女之脖子，強迫A女擺出跪趴姿
    勢，再脫下A女褲子，並要求A女將屁股抬高，以此強暴方式
    違反A女意願著手為強制性交行為，嗣A女趁機至陽台旁高聲
    呼救並請鄰居報警，鄧仲欽畏罪逃離現場未能得逞。員警獲
    報後，立即前往現場，於同日上午10時許，在A女上開住處
    附近查獲鄧仲欽，而查悉上情。
二、案經A女訴由新北市政府警察局中和分局報告臺灣新北地方
    檢察署檢察官偵查起訴。
    理  由
壹、程序部分：
　　按除法律另有規定外，實施刑事訴訟程序之公務員因違背法
    定程序取得之證據，其有無證據能力之認定，應審酌人權保
    障及公共利益之均衡維護；又被告以外之人於審判外之陳述
    ，雖不符合同法第159條之1至第159條之4之規定，但經當事
    人於審判程序同意作為證據，法院審酌該言詞陳述或書面陳
    述作成時之情況，認為適當者，亦得為證據，刑事訴訟法第
    158條之4、第159條之5第1項分別定有明文。本判決下列所
    引用之各項供述證據，當事人及辯護人均同意各該證據之證
    據能力（見侵訴字卷第81頁），本院審酌此等證據資料取得
    及製作時之情況，尚無違法不當及證明力明顯過低之瑕疵，
    以之作為證據應屬適當；另本判決後述所引之各項非供述證
    據，無證據證明係實施刑事訴訟程序之公務員以不法方式所
    取得，且亦無證據證明係非真實，復均與本件待證事實具有
    關聯性，是依刑事訴訟法第158條之4之反面解釋，當有證據
    能力；又前開供述與非供述證據復經本院於審理期日中合法
    調查，自均得為本案證據使用。
貳、實體部分：
一、認定事實所憑之依據及理由：
　㈠上開犯罪事實，業據被告鄧仲欽於警詢、偵訊、本院訊問、
    準備程序及審理程序時均坦承不諱（見偵字卷第7至9頁、第
    10至11頁、第40至43頁，聲羈字卷第22頁，侵訴字卷第26至
    27頁、第79頁、第113至115頁），核與證人即告訴人A女於
    警詢及偵訊時所述大致相符（見偵字卷第12至17頁、第47頁
    至第48頁反面），並有員警職務報告2份、A女受傷照片2張
    、監視器畫面暨現場照片共16張、現場手機照片翻拍照片1
    張、性侵害案件代號與真實姓名對照表等件在卷可稽（見偵
    字卷第27、51頁、第28頁、第29頁至第32頁反面、第50頁，
    偵字不公開卷第2頁），足認被告之自白與事實相符，堪信
    為真。
　㈡另針對事實欄一、㈡所載之強制性交未遂犯行，證人即告訴人
    A女於警詢時證稱：被告有向其恫稱「等他玩夠了，要讓我
    死」等語（見偵字卷第14頁）；於偵訊時證稱：被告有向其
    恫稱「等我爽完就讓妳死」等語（見偵字卷第47頁反面），
    惟上開言語為被告所否認，而卷內僅有A女之指訴，並無其
    他證據可資補強，是上開言語無法確認為真實，然被告已有
    如事實欄一、㈡所載之強暴行為，業經認定如前，故被告有
    無為上開言語，無礙被告已構成前揭強制性交未遂之犯行，
    附此敘明。
　㈢綜上所述，本件事證明確，被告上開犯行，均堪認定，應予
    依法論科。
二、論罪科刑：
　㈠按刑法第222條第1項第8款所謂「攜帶兇器而犯之者」，其所
    稱「兇器」之種類並無限制，凡客觀上對於人之生命、身體
    或安全構成威脅，具有危險性之兇器均屬之。而其所稱「攜
    帶」，係指持、執、懷、帶而言，該條款規定加重處罰之目
    的在於加強保護被害人之生命、身體等安全法益，故在解釋
    上祇須行為人於實行強制性交犯罪時，身上攜有或持執兇器
    為已足，並不以該兇器係行為人自他處攜帶至犯罪現場為必
    要，亦不問行為人取得該兇器之原因為何（最高法院102年
    度台上字第4602號判決意旨參照）。查事實欄一、㈠部分未
    據扣案之鐵棍1支，係被告自A女之住處取得，衡諸常情，鐵
    棍為金屬材質，質地堅硬，如持以攻擊，客觀上足以對人之
    生命、身體安全構成威脅，具有危險性，顯屬兇器無疑，被
    告既係基於強制性交之犯意，在A女住處內取得鐵棍1支，持
    之著手對A女為強制性交行為，此情客觀上顯然存有A女遭鐵
    棍傷害之危險，縱該鐵棍並非被告起先進入A女住處時即隨
    身攜帶，亦無礙於被告客觀上有「攜帶兇器」行為之加重要
    件認定。
　㈡核被告就事實欄一、㈠所為，係犯刑法第222條第2項、第1項
    第7款、第8款之攜帶兇器侵入住宅強制性交未遂罪；就事實
    欄一、㈡所為，係犯刑法第222條第2項、第1項第7款之侵入
    住宅強制性交未遂罪。
　㈢被告所犯上開2罪，犯意各別，行為互殊，應予分論併罰。
　㈣被告上開所為，均已著手於犯罪行為之實行而不遂，為未遂
    犯，均依刑法第25條第2項之規定，按既遂犯之刑度減輕其
    刑。
　㈤爰審酌被告與A女原為網友關係，因A女不想再和被告往來，
    被告卻未能控制自己，為一己私慾，分別為上開強制性交未
    遂犯行，不尊重A女身體、居住安全及性自主權，造成A女身
    心受創至深且鉅，惡性重大，惟念其坦承犯行、未與A女達
    成和解或賠償損害之犯後態度，兼衡其犯罪之動機及目的、
    攜帶兇器、侵入住宅及強暴之手段、無犯罪前案紀錄之素行
    ，復衡酌被告於審理時陳稱其高中肄業之教育程度、之前在
    工地打工、月收入約新臺幣3、4萬元、經濟狀況尚可、要扶
    養在療養院的母親（見侵訴字卷第117頁）等一切情狀，分
    別量處如主文所示之刑，並定其應執行之刑。
三、沒收部分：　　
　　按供犯罪所用、犯罪預備之物或犯罪所生之物，屬於犯罪行
    為人者，得沒收之。刑法第38條第2項前段定有明文。查未
    扣案之鐵棍1支，固為被告持以供事實欄一、㈠犯罪所用，惟
    該鐵棍係被告在A女住處取得，業經認定如前，是該鐵棍應
    非被告所有，此與前揭規定之沒收要件不符，爰不予宣告沒
    收。
據上論斷，應依刑事訴訟法第299條第1項前段，判決如主文。
本案經檢察官蔡佳恩偵查起訴、檢察官陳姵伊到庭執行公訴。
中　　華　　民　　國　　111 　年　　11　　月　　30　　日
                  刑事第十庭  審判長法  官  連雅婷
　　　　　　　　　
                                    法  官  黃園舒
　　　　　　　　　　　　　　　　　　　
                                    法  官  陳宏璋
上列正本證明與原本無異。
如不服本判決，應於判決送達後20日內敘明上訴理由，向本院提
出上訴狀 (應附繕本) ，上訴於臺灣高等法院。其未敘述上訴理
由者，應於上訴期間屆滿後20日內向本院補提理由書「切勿逕送
上級法院」。
                                    書記官　許維倫
中　　華　　民　　國　　111 　年　　12　　月　　6 　　日
附錄本案論罪科刑法條：
中華民國刑法第222條
犯前條之罪而有下列情形之一者，處7年以上有期徒刑：
一、二人以上共同犯之。
二、對未滿十四歲之男女犯之。
三、對精神、身體障礙或其他心智缺陷之人犯之。
四、以藥劑犯之。
五、對被害人施以凌虐。
六、利用駕駛供公眾或不特定人運輸之交通工具之機會犯之。
七、侵入住宅或有人居住之建築物、船艦或隱匿其內犯之。
八、攜帶兇器犯之。
九、對被害人為照相、錄音、錄影或散布、播送該影像、聲音、
    電磁紀錄。
前項之未遂犯罰之。